臺灣高雄地方法院民事裁定
109年度消債更字第363號
聲  請  人  楊聰松  
0000000000000000

代  理  人  郭蔧萱律師
上列當事人因消費者債務清理事件聲請更生，本院裁定如下：
    主  文
聲請人楊聰松自中華民國一一○年二月二十四日下午四時起開始
更生程序。
命司法事務官進行本件更生程序。
    理  由
一、聲請意旨略以：伊有不能清償債務情事，前向本院聲請調解
    債務清償方案，惟調解不成立。伊又未經法院裁定開始清算
    程序或宣告破產，爰聲請更生等語。
二、按債務人不能清償債務或有不能清償之虞者，得依本條例所
    定更生或清算程序，清理其債務；債務人無擔保或無優先權
    之本金及利息債務總額未逾新臺幣（下同）12,000,000元者
    ，於法院裁定開始清算程序或宣告破產前，得向法院聲請更
    生；法院開始更生程序之裁定，應載明其年、月、日、時，
    並即時發生效力；法院開始更生或清算程序後，得命司法事
    務官進行更生或清算程序，必要時得選任律師、會計師或其
    他適當之自然人或法人1人為監督人或管理人，消費者債務
    清理條例（下稱消債條例）第3條、第16條第1項、第42條第
    1項、第45條第1項分別定有明文。
三、經查：
  ㈠聲請人前於民國109年7月29日提出債權人清冊，向本院聲請
    調解債務清償方案，經本院109年度司消債調字第442號受理
    ，於109年8月28日調解不成立，聲請人於同日以言詞聲請更
    生等情，業經本院依職權調閱上開調解卷宗核閱無訛。
  ㈡聲請人於107年度申報所得為5,482元，108年度無申報所得，
    名下有2008年出廠車輛1部，並有中國人壽保單解約金807元
    （前於108年1月7日領醫療理賠金36,000元），至南山人壽
    保單部分，則已失效；又聲請人自陳97年起即向鳳農市場或
    燕巢跑貨源，早上以小貨車在高雄市大昌二路、義華路口自
    售當季水果迄今，107年8月至109年8月平均每月收入約16,0
    00元，109年9月至11月販售鳳梨淨利各14,380元、8,800元
    、800元，另於109年10月至11月曾受雇謝秀香等人從事鳳梨
    催花工作，每棵1元，收入共計37,500元，未領取任何補助
    等情，有財政部高雄國稅局107年至108年綜合所得稅各類所
    得資料清單及財產歸屬資料清單【本院109年度司消債調字
    第442號卷（下稱調卷）第5頁、第7至8頁】、財產及收入狀
    況說明書（本案卷第41頁）、債權人清冊（調卷第11至12頁
    ）、戶籍謄本（本案卷第40頁）、勞工保險被保險人投保資
    料表（調卷第10頁）、個人商業保險查詢結果表（本案卷第
    56頁）、財團法人金融聯合徵信中心前置協商專用債權人清
    冊（調卷第13至15頁）、信用報告（調卷第16至17頁）、社
    會補助查詢表（本案卷第17至18頁）、高雄市政府都市發展
    局函（本案卷第24頁）、勞動部勞工保險局函（本案卷第19
    頁）、勞動部勞動力發展署高屏澎東分署函（本案卷第23頁
    ）、健保投保紀錄（本案卷第42頁）、收入切結書（調卷第
    9頁）、收入明細表（本案卷第30頁、第32頁）、高雄市政
    府警察局交通違規勸導單（本案卷第31頁）、中國人壽保險
    股份有限公司函（本案卷第25至26頁）、南山人壽保險股份
    有限公司函（本案卷第27頁）等附卷可證。依聲請人上述工
    作、收入及財產情況，堪認以其107年8月至109年11月平均
    每月收入16,481元【計算式：（16,000×25＋14,380＋8,800＋8
    00＋37,500）÷28＝16,481，本裁定計算式均採元以下4捨5入
    】，核算其償債能力，較為妥適。
  ㈢關於聲請人必要生活費用部分，聲請人主張每月支出12,388
    元（無房屋租金）乙情。按債務人必要生活費用，以最近1
    年衛生福利部或直轄市政府所公告當地區每人每月最低生活
    費1.2倍定之，清債條例第64條之2第1項定有明文。110年度
    衛福部社會司所公告高雄市最低生活費為13,341元，1.2倍
    為16,009元，又聲請人陳稱與配偶同住胞弟所有房屋乙情，
    是其無房屋費用支出，故計算其個人每月必要生活費時，即
    應自前開已包括居住費用在內之每月最低生活費用中，扣除
    相當於房租支出所佔比例（大約為24.36％）。依此計算結果
    ，聲請人每月之必要生活費應以12,109元為準【計算式：16
    ,009－（16,009×24.36%）＝12,109】，逾此範圍難認必要。
　㈣承上，聲請人目前每月平均收入16,481元，扣除個人必要支
    出12,109元後，剩餘4,372元，而聲請人目前負債總額為7,0
    32,63元（調卷第36至42頁、第44至67頁、第72至73頁，包
    括：台北富邦銀行、國泰世華銀行、台中銀行、板信銀行、
    聯邦銀行、遠東銀行、元大銀行、永豐銀行、星展銀行、台
    新銀行、安泰銀行、創群投資有限公司、元大國際資產管理
    股份有限公司、第一金融資產管理股份有限公司、良京實業
    股份有限公司），扣除中國人壽保單解約金807元後，以每
    月所餘逐年清償，至少須約134年【計算式：（7,032,637－8
    07）÷4,372÷12≒134】始能清償完畢，應認其已不能清償債
    務。此外，聲請人無擔保或無優先權之債務總額未逾12,000
    ,000元，且無消債條例第6條第3項、第8條或第46條各款所
    定駁回更生聲請之事由存在。則聲請人聲請更生為有理由，
    應予准許，爰命司法事務官進行本件更生程序。
四、依消債條例第11條第1 項、第45條第1 項、第16條第1 項，
    裁定如主文。
中　　華　　民　　國　 110　　年　　2 　　月　　24　　日
              　　民事庭　　法　官　賴寶合
以上正本係照原本作成。
本裁定不得抗告。
中　　華　　民　　國　 110　　年　　2 　　月　　24　　日
  　                        書記官　胡美儀